-paradigm: Vexw
 -flex: <0>.ω
  gramm: ipfv.pres.act.1.sg
 -flex: <0>.εις
  gramm: ipfv.pres.act.2.sg
 -flex: <0>.ει
  gramm: ipfv.pres.act.3.sg
 -flex: <0>.ομεν//<0>.ουμε//<0>.ομε
  gramm: ipfv.pres.act.1.pl
 -flex: <0>.ετε
  gramm: ipfv.pres.act.2.pl
 -flex: <0>.ουσιν//<0>.ουν//<0>.ουνε//<0>.ουσι
  gramm: ipfv.pres.act.3.pl
 -flex: <1>.ον//<1>.α
  gramm: ipfv.past.act.1.sg
 -flex: <1>.ες
  gramm: ipfv.past.act.2.sg
 -flex: <1>.ε//<1>.εν
  gramm: ipfv.past.act.3.sg
 -flex: <1>.ομεν
  gramm: ipfv.past.act.1.pl
 -flex: <1>.ετε
  gramm: ipfv.past.act.2.pl
 -flex: <1>.ον//<1>.αν//<1>.ανε
  gramm: ipfv.past.act.3.pl
 -flex: <0>.ω
  gramm: ipfv.sbjv.act.1.sg
 -flex: <0>.ῃς
  gramm: ipfv.sbjv.act.2.sg
 -flex: <0>.ῃ
  gramm: ipfv.sbjv.act.3.sg
 -flex: <0>.ωμεν//<0>.ωμε
  gramm: ipfv.sbjv.act.1.pl
 -flex: <0>.ητε
  gramm: ipfv.sbjv.act.2.pl
 -flex: <0>.ωσιν//<0>.ωσι
  gramm: ipfv.sbjv.act.3.pl
 -flex: <0>.ε
  gramm: ipfv.imper.2.sg
 -flex: <0>.ετε
  gramm: ipfv.imper.2.pl
 -flex: <0>.οντας
  gramm: ger


-paradigm: adj_os1
 -flex: .ός//.ὸς
  gramm: pos,m,sg,nom
 -flex: .οῦ
  gramm: pos,m,sg,gen
 -flex: .ῷ
  gramm: pos,m,sg,dat
 -flex: .όν//.ὸν
  gramm: pos,m,sg,acc
 -flex: .έ//.ὲ
  gramm: pos,m,sg,voc
 -flex: .οί//.οὶ
  gramm: pos,m,pl,nom
 -flex: .ῶν
  gramm: pos,pl,gen
 -flex: .οῖς
  gramm: pos,m,pl,dat
 -flex: .ούς//.οὺς
  gramm: pos,m,pl,acc
 -flex: .ή//.ὴ
  gramm: pos,f,sg,nom
 -flex: .ῆς
  gramm: pos,f,sg,gen
 -flex: .ῇ
  gramm: pos,f,sg,dat
 -flex: .ήν//.ὴν
  gramm: pos,f,sg,acc
 -flex: .αί//.αὶ
  gramm: pos,f,pl,nom
 -flex: .αῖς
  gramm: pos,f,pl,dat
 -flex: .άς//.ὰς
  gramm: pos,f,pl,acc
 -flex: .ό//.ὸ
  gramm: pos,n,sg,nom
 -flex: .οῦ
  gramm: pos,n,sg,gen
 -flex: .ῷ
  gramm: pos,n,sg,dat
 -flex: .όν//.ὸν
  gramm: pos,n,sg,acc
 -flex: .ά//.ὰ
  gramm: pos,n,pl,nom
 -flex: .οῖς
  gramm: pos,n,pl,dat
 -flex: .ά//.ὰ
  gramm: pos,n,pl,acc

-paradigm: noun_2_oxyton
 -flex: .ός//.ὸς
  gramm: sg,nom
 -flex: .οῦ
  gramm: sg,gen
 -flex: .ῷ
  gramm: sg,dat
 -flex: .όν//.ὸν
  gramm: sg,acc
 -flex: .έ//.ὲ
  gramm: sg,voc
 -flex: .οί//.οὶ
  gramm: pl,nom
 -flex: .ῶν
  gramm: gen
 -flex: .οῖς
  gramm: pl,dat
 -flex: .ούς//.οὺς
  gramm: pl,acc

-paradigm: noun_2_pro
 -flex: <0>.ος
  gramm: sg,nom
 -flex: <1>.ου
  gramm: sg,gen
 -flex: <1>.ῳ
  gramm: sg,dat
 -flex: <0>.ον
  gramm: sg,acc
 -flex: <0>.ε
  gramm: sg,voc
 -flex: <0>.οι
  gramm: pl,nom
 -flex: <1>.ων
  gramm: pl,gen
 -flex: <1>.οις
  gramm: pl,dat
 -flex: <1>.ους
  gramm: pl,acc
 conversion-link: N_Right_1

-paradigm: noun_2_n_oxyton
 -flex: .όν//.ὸν
  gramm: sg,nom
 -flex: .οῦ
  gramm: sg,gen
 -flex: .ῷ
  gramm: sg,dat
 -flex: .όν//.ὸν
  gramm: sg,acc
 -flex: .ά//.ὰ
  gramm: pl,nom
 -flex: .ῶν
  gramm: gen
 -flex: .οῖς
  gramm: pl,dat
 -flex: .ά//.ὰ
  gramm: pl,acc

-paradigm: noun_2_n_pro
 -flex: <0>.ον
  gramm: sg,nom
 -flex: <1>.ου
  gramm: sg,gen
 -flex: <1>.ῳ
  gramm: sg,dat
 -flex: <0>.ον
  gramm: sg,acc
 -flex: <0>.α
  gramm: pl,nom
 -flex: <1>.ων
  gramm: pl,gen
 -flex: <1>.οις
  gramm: pl,dat
 -flex: <1>.α
  gramm: pl,acc
 conversion-link: N_Right_1

-paradigm: noun_1_a_oxyton
 -flex: .ά//.ὰ
  gramm: sg,nom
 -flex: .ᾶς
  gramm: sg,gen
 -flex: .ᾷ
  gramm: sg,dat
 -flex: .άν//.ὰν
  gramm: sg,acc
 -flex: .αί//.αὶ
  gramm: pl,nom
 -flex: .ῶν
  gramm: gen
 -flex: .αῖς
  gramm: pl,dat
 -flex: .άς//.ὰς
  gramm: pl,acc

-paradigm: noun_1_a_pro
 -flex: <0>.α
  gramm: sg,nom
 -flex: <1>.ας
  gramm: sg,gen
 -flex: <1>.ᾳ
  gramm: sg,dat
 -flex: <0>.αν
  gramm: sg,acc
 -flex: <0>.αι
  gramm: pl,nom
 -flex: <2>.ῶν
  gramm: gen
 -flex: <1>.αις
  gramm: pl,dat
 -flex: <1>.ας
  gramm: pl,acc
 conversion-link: N_Right_2

-paradigm: noun_1_h_oxyton
 -flex: .ή//.ὴ
  gramm: sg,nom
 -flex: .ῆς
  gramm: sg,gen
 -flex: .ῇ
  gramm: sg,dat
 -flex: .ήν//.ὴν
  gramm: sg,acc
 -flex: .αί//.αὶ
  gramm: pl,nom
 -flex: .ῶν
  gramm: gen
 -flex: .αῖς
  gramm: pl,dat
 -flex: .άς//.ὰς
  gramm: pl,acc

-paradigm: noun_1_h_pro
 -flex: <0>.η
  gramm: sg,nom
 -flex: <0>.ης
  gramm: sg,gen
 -flex: <0>.ῃ
  gramm: sg,dat
 -flex: <0>.ην
  gramm: sg,acc
 -flex: <0>.αι
  gramm: pl,nom
 -flex: <1>.ῶν
  gramm: gen
 -flex: <0>.αις
  gramm: pl,dat
 -flex: <0>.ας
  gramm: pl,acc
 conversion-link: N_Right_1
